臺灣臺北地方法院刑事判決
111年度審原訴字第55號
公  訴  人  臺灣臺北地方檢察署檢察官
被      告  許育樹



            陳一棟


            戴明智


            李建興



            陳奕鈞



            陳建智



            林哲唯



            王士翔  男  (民國00年0月00日生)                                  身分證統一編號：Z000000000號



上列被告等因傷害等案件，經檢察官提起公訴（111年度偵字第2
023、2159號），本院判決如下：
    主  文
本件管轄錯誤，移送臺灣新北地方法院。
    理  由
一、公訴意旨略以：㈠趙振宇於民國109年5月26日上午某日，在
    廖盛興位在新北市泰山區明志路2段住家內，因故辱及許育
    樹，使許育樹心生不滿，許育樹、陳一棟、戴明智、李建興
    、陳奕鈞、廖盛興（廖盛興涉嫌妨害自由等罪嫌部分，另行
    通緝）竟共同基於強制之犯意聯絡，由許育樹指示陳一棟找
    人教訓趙振宇，陳一棟乃夥同戴明智、李建興、陳奕鈞共同
    前往廖盛興位在上址之住宅內，推由陳一棟持掃把柄及摺疊
    刀、戴明智持高爾夫球棍、李建興則徒手毆打趙振宇（傷害
    部分均未據告訴)，再推由陳一棟逼迫趙振宇下跪後出言｢許
    育樹大哥對不起｣、｢北聯幫對不起｣、｢我不該亂報許育樹大
    哥的名字｣、｢我真的很抱歉｣等語向許育樹道歉，陳奕鈞則
    持手機在旁錄影後，上傳至手機通訊軟體微信之群組內，共
    同以此強暴方式使趙振宇行無義務之事。㈡賴柏瑋前於109年
    4月間某日，向酈宇翔借款新臺幣(下同）5萬元迄未還款，
    且酈宇翔、賴柏瑋與陳建智、林哲唯於109年6月13日凌晨4
    時許，共同前往新北市○○區○○路000巷0號之星光大道KTV某
    包廂內唱歌。詎陳建智、林哲唯不滿賴柏瑋迄未將借款歸還
    酈宇翔，竟共同基於傷害之犯意聯絡，先由陳建智、林哲唯
    共同毆打賴柏瑋，再推由陳建智持包廂內之桌上冰桶敲打賴
    柏瑋之頭部，致賴柏瑋受有頭皮撕裂傷5公分、頭皮外傷等
    傷害。嗣林哲唯再基於恐嚇之犯意，對賴柏瑋恫稱：要將賴
    柏瑋載到山上埋掉、弄死等語，使賴柏瑋心生畏懼，致生危
    害於安全。㈢緣酈宇翔、陳建智、王士翔於109年7月8日凌晨
    0時許，與賴柏瑋相約在新北市中和區景平路431巷巷口，討
    論上述借款債務處理事宜，沈宗一則陪同賴柏瑋一起到場。
    詎王士翔因不滿沈宗一講話聲音太大聲，竟基於恐嚇之犯意
    ，持開山刀1把架在沈宗一脖子上，使沈宗一心生畏懼，致
    生危害於安全。㈣戴明智與王凱明於109年6月20日23時35分
    許，在新北市五股區水碓五路與登林路口發生行車糾紛，戴
    明智與被告李建興、陳奕鈞（李建興、陳奕鈞此部分犯行業
    經法院另行判決確定，不在本件起訴範圍）竟共同基於傷害
    之犯意聯絡，分別由戴明智揮拳毆打王凱明1下，陳奕鈞則
    持辣椒水朝坐在駕駛座之王凱明噴灑。待王凱明下車後，再
    由李建興徒手推王凱明身體及持西瓜刀在場助勢、由陳奕鈞
    徒手毆打王凱明之頭部，致王凱明受有頭部鈍傷、雙側結膜
    及角膜損傷、臉部、頸部、雙上肢表淺性灼傷等傷害。因認
    就犯罪事實㈠部分，被告許育樹、陳一棟、戴明智、李建興
    、陳奕鈞均涉犯刑法第304條強制罪嫌；就犯罪事實㈡部分，
    被告陳建智涉犯刑法第277條第1項傷害罪嫌、被告林哲唯涉
    犯刑法第277條第1項傷害及同法第305條恐嚇危害安全等罪
    嫌；就犯罪事實㈢部分，被告王士翔涉犯刑法第305條恐嚇危
    害安全罪嫌；就犯罪事實㈣被告戴明智涉犯刑法第277條第1
    項傷害罪嫌等語。
二、案件由犯罪地或被告之住所、居所或所在地之法院管轄；而
    無管轄權之案件，應諭知管轄錯誤之判決，並同時諭知移送
    於管轄法院；又管轄錯誤之判決，得不經言詞辯論為之，刑
    事訴訟法第5條第1項、第304條、第307條分別定有明文。次
    按被告之住所、居所或所在地，係以起訴時為準（最高法院
　　48年度台上字第837號判決意旨參照）。
三、經查：
(一)本案經檢察官提起公訴而於111年5月13日繫屬本院時，被告
    許育樹之住居地為新北市○○區○○0號之1、居所地為新北市○○
    區○○路000○0號；被告陳一棟之住所地為新北市○○區○○路0段
    000號14樓之2；被告戴明智之住所地為新北市○○區○○路00巷
    00號；被告李建興之住所地為宜蘭縣○○鎮○○路00號、居所地
    為新北市○○區○○路000號10樓；被告陳奕鈞之住所地為桃園
    市○○區○○路000巷00號、居所地為新北市○○區○○路0段00號3
    樓；被告陳建智之住所地為新北市○○區○○路0段00號2樓、居
    所地為雲林縣○○鎮○○路000號之1；被告林哲唯之住所地為新
    北市○○區○○街00號3樓；被告王士翔之住所地為臺北市○○區○
    ○○路0段00巷00弄0號、居所地為新北市○○區○○○道000號11樓
    ，被告等8人設籍之住所地有個人戶籍資料（完整姓名）查
    詢結果8紙在卷可參。再者，除上開住居所外，被告等人於
    警詢及偵查中均未陳明有其他居所，亦有調查筆錄及訊問筆
    錄等件在卷可查。本案繫屬於本院時，被告等8人均未因案
    在監或在押，此有臺灣高等法院在監在押全國紀錄表8份在
    卷可憑。可見被告之住、居所或所在地均非在本院轄區內。
(二)又起訴書犯罪事實欄一所載被告許育樹、陳一棟、戴明智、
    李建興、陳奕鈞涉犯強制罪嫌之地點，係在廖盛興位於新北
    市泰山區明志路2段住家內；起訴書犯罪事實欄二所載被告
    陳建智涉犯傷害罪嫌及被告林哲唯涉犯傷害、恐嚇危害安全
    罪嫌之地點，係在新北市○○區○○路000巷0號之星光大道KTV
    某包廂內；起訴書犯罪事實欄三所載被告王士翔涉犯恐嚇危
    害安全罪嫌之地點，係在新北市中和區景平路431巷巷口；
    起訴書犯罪事實欄四所載被告戴明智涉犯傷害罪嫌之地點，
    係在新北市五股區水碓五路與登林路口，堪認本案犯罪地無
    一為本院管轄區域。
四、綜上，本案於檢察官起訴而繫屬本院時，犯罪地及被告等人
    之住所、居所或所在地均非在本院管轄範圍內，本院就本案
    被告等人所涉犯行並無管轄權，而檢察官誤向本院起訴，於
    法自有未合，揆諸前揭說明，爰逕諭知管轄錯誤，並諭知移
    送於有管轄權且管轄因素較多之臺灣新北地方法院。
據上論斷，應依刑事訴訟法第304條、第307條，判決如主文。
中　　華　　民　　國　　111 　年　　6 　　月　　13　　日
　　　　　　刑事第二十一庭  審判長法　官  程克琳
　　　　　　                      法  官  歐陽儀
  　　　　　                      法  官  王筱寧
上正本證明與原本無異。 
如不服本判決應於收受送達後20日內向本院提出上訴書狀，並應
敘述具體理由；其未敘述上訴理由者，應於上訴期間屆滿後20日
內向本院補提理由書（均須按他造當事人之人數附繕本）「切勿
逕送上級法院」。告訴人或被害人如對於本判決不服者，應具備
理由請求檢察官上訴，其上訴期間之計算係以檢察官收受判決正
本之日期為準。 因疫情而遲誤不變期間，得向法院聲請回復原
狀。
                                  書記官  林思辰
中　　華　　民　　國　　111 　年　　6 　　月　　13　　日